最高法院刑事裁定　　　　　　　　　 110年度台抗字第2041號
抗　告　人　王綜焱



上列抗告人因違反槍砲彈藥刀械管制條例案件，不服臺灣高等法
院高雄分院中華民國110年11月18日駁回其聲請再審之裁定（110
年度聲再字第172號），提起抗告，本院裁定如下：
    主  文
抗告駁回。
    理  由
一、抗告人王綜焱因違反槍砲彈藥刀械管制條例案件，對於原審
    法院98年度上訴字第96號有罪確定判決（下稱原確定判決，
    或稱本案；抗告人對之提起第三審上訴，經本院98年度台上
    字第3423號判決以其不合法律上程式而予駁回），聲請再審
    ，聲請意旨如原裁定理由一所載。
二、原裁定駁回抗告人之上開聲請，略以：
  ㈠有關警方於抗告人住處扣得之（改造）槍枝，原確定判決認
    係違法搜索取得，然經依刑事訴訟法第158條之4權衡取捨後
    ，認定仍有證據能力。且因證據能力之認定是否違法，係法
    律適用問題，抗告人主張槍枝無證據能力，顯非再審程序所
    能救濟。
  ㈡抗告人聲請調取搜索扣押全程錄音錄影的蒐證檔案部分，因
    原確定判決已認定係違法搜索，但有證據能力，是縱令搜索
    、扣押程序有抗告人所指之瑕疵，亦非確實之新證據。
三、本院查：
  ㈠抗告人之本件聲請係主張：警方在抗告人租屋處（下稱租屋
    處）之樓下攔查抗告人及其駕駛之汽車後，並未扣得違禁物
    ，即在無正當理由情形下強制抗告人上樓，而在抗告人之租
    屋處非法搜索，並自抗告人身上查獲毒品、子彈1 顆，及在
    抗告人攜帶之背包查獲子彈3 顆（下稱毒品、子彈），進而
    查獲本案槍枝；前述非法搜索取得之槍枝、子彈無證據能力
    ，不得據為認定犯罪事實之依據；原確定判決誤認警方係在
    租屋處之樓下查獲前述毒品、子彈，而認為警方隨後在租屋
    處之搜索符合法律逕行搜索之要件，已足以影響判決之結果
    等語，並聲請調取搜索扣押全程錄音錄影的蒐證檔案。
  ㈡惟按，認定事實應符合證據法則，事實審法院援用無證據能
    力之證據作為認定犯罪事實之依據，於證據法則固有違背，
    然此證據上之違法，屬判決適用程序法則不當之判決違背法
    令之範疇，縱致生事實誤認之結果，仍與認定事實錯誤有別
    ，而非再審程序所得救濟。經查，有關本案之搜索、扣押，
    原確定判決略以：警方對抗告人實施通訊監察得知抗告人欲
    進行毒品交易而前往抗告人之租屋處，甫至現場，即發現抗
    告人正駕車欲離開，認情況急迫而逕行搜索，並在抗告人車
    上、身體上扣得毒品、子彈，復至租屋處扣得海洛因、槍枝
    、子彈等物；並謂：前述「逕行搜索」之發動，就抗告人之
    身體及車輛部分，有相當理由，符合急迫性及必要性；就抗
    告人租住處之搜索則欠缺急迫性而於法有違各等語（見原確
    定判決書第4、5頁）。亦即警方係因前述情由逕行搜索後，
    而在抗告人車上、身體上扣得毒品、子彈，並非在抗告人車
    上、身體上扣得毒品、子彈後始逕行搜索。抗告人此部分之
    主張，應有誤會。其次，原確定判決認警方在抗告人車上、
    身體上扣得毒品、子彈，復至租屋處扣得海洛因、槍枝、子
    彈等物；又謂：在抗告人之車輛、身體扣得子彈、毒品後，
    因抗告人之租屋處就在樓上，依當時情形如延續前揭搜索行
    動進入租屋處，應可查獲相當數量之違禁物等語（見原確定
    判決書第4、5頁）。縱與抗告人主張警方係在租屋處扣得抗
    告人身上之毒品、子彈，而非在租屋處之樓下乙節，有所不
    合。然原確定判決認本案扣押之槍枝、子彈係警方非依法定
    程序取得，但經依刑事訴訟法第158條之4權衡後，認為具證
    據能力，已詳述其理由（見原確定判決第5至7頁）。足見原
    確定判決認定前述毒品、子彈之查獲地點，縱與事實不符，
    已無關證據能力有無之判斷；況原確定判決就以上證據能力
    之判斷，係判決是否違反證據法則之判決違背法令之範疇，
    非屬針對事實誤認之再審程序所得救濟。原裁定基於相同之
    理由，認為抗告人之主張非再審程序所得救濟，而駁回其聲
    請，並無不合。抗告意旨仍重複其於原審之主張，且就已經
    原裁定論斷、說明之事項，任意爭執，應認其抗告為無理由
    ，予以駁回。
據上論結，應依刑事訴訟法第412條，裁定如主文。
中    華    民    國   111    年    1     月    13    日
                  刑事第四庭審判長法  官  林  立  華  
                                  法  官  謝  靜  恒  
                                  法  官  王  敏  慧  
                                  法  官  李  麗  珠  
                                  法  官  林  瑞  斌  
本件正本證明與原本無異
                                  書記官
中    華    民    國   111    年    1     月    18    日